臺灣高雄地方法院民事裁定             100年度小上字第98號
上  訴  人  黃春風
被上訴人    林百里
上列當事人間請求返還價金事件，上訴人對於民國100 年6 月23
日本院高雄簡易庭100 年度雄小字第81號第一審小額民事判決，
提起上訴，本院裁定如下：
    主  文
上訴駁回。
第二審訴訟費用新臺幣壹仟伍佰元由上訴人負擔。
    理  由
一、按小額訴訟事件，對於第一審裁判之上訴，非以其違背法令
    為理由，不得為之；又按上訴狀內應記載上訴理由，表明下
    列各款事項：1.原判決所違背之法令及其具體內容。2.依訴
    訟資料可認為原判決有違背法令之具體事實，民事訴訟法第
    436 條之24第2 項、第436 條之25分別定有明文。是上訴狀
    或理由書應具體指摘原判決有何不適用法規或適用法規不當
    之情形，並揭示該法規之條項或其內容；若係成文法以外之
    法則，應揭示該法則之旨趣；倘為司法院解釋或最高法院之
    判例，則應揭示該判解之字號或其內容；如依民事訴訟法第
    469 條第1 款至第5 款所列情形為理由時，其上訴狀或理由
    書應揭示合於該條款之事實（最高法院71年度台上字第314
    號判例意旨參照）。又上訴狀或理由書如未依此項方法表明
    ，或其表明者，顯與上開條文規定之情形不合時，即難認已
    對判決之違背法令有具體之指摘，其上訴自難認為合法（最
    高法院89年度台上字第2469號裁定意旨參照），不得謂已合
    法表明上訴理由，即認其上訴為不合法，應以裁定駁回（最
    高法院73年度第8 次民事庭會議決議參照）。
二、上訴意旨略以：被上訴人詐欺上訴人違背誠信原則，被上訴
    人須予上訴人精神賠償，上訴人多次詢問被上訴人建材動態
    ，被上訴人均拒絕上訴人查看，於法庭上始說明已變賣，違
    反採購公正之情事。被上訴人未提供任何工程服務、未有工
    程設計圖、未施作工程、未提出發票或相關憑證或收據，未
    有建材運入工地，何來取款等語。
三、經查，依據上訴人上訴理由，並未具體指明原判決有何不適
    用法規或適用何法規不當，或有民事訴訟法第469 條第1 款
    至第5 款所稱當然違背法令之情事，及符合該條款要件之具
    體事實。依上開說明，本件上訴即非合法，應予駁回。
四、再按於小額訴訟之上訴程序，法院為訴訟費用之裁判時，應
    確定其費用額，民事訴訟法第436 條之19第1 項、第436 條
    之32第1 項定有明文。本件第二審裁判費用為1,500 元，應
    由上訴人負擔，爰併為裁定如主文第2 項所示。
五、據上論結，本件上訴為不合法，依民事訴訟法第436 之32第
    1 項、第2 項、第436 條之19第1 項、第444 條第1 項前段
    、第95條、第78條，裁定如主文。
中    華    民    國   100    年    8     月    19    日
                  民事第五庭審判長法  官  黃國川
                                  法  官  劉定安
                                  法  官  張維君
以上正本係照原本作成。
本裁定不得再抗告。
中    華    民    國   100    年    8     月    19    日
                                  書記官  陳喜苓